【裁判字號】    95,訴,1466
【裁判日期】    950831
【裁判案由】    違反槍砲彈藥刀械管制條例
【裁判全文】
臺灣高雄地方法院刑事判決              95年度訴字第1466號
公  訴  人  臺灣高雄地方法院檢察署檢察官
被      告  甲○○
選任辯護人  楊申如律師
            余如惠律師
            蘇瑛婷律師
上列被告因違反槍砲彈藥刀械管制條例案件，經檢察官提起公訴
（95年度偵字第3450號），本院判決如下：
    主  文
甲○○未經許可，持有可發射子彈具有殺傷力之改造手槍，處有
期徒刑年陸月，併科罰金新台幣貳拾萬元，罰金如易服勞役，
以新臺幣壹仟元折算壹日。扣案之改造手槍壹枝（含彈匣壹個，
槍枝管制編號0000000000號）及制式子彈伍顆，均沒收。
    事  實
一、甲○○明知未經許可不得持有可射發金屬或子彈之槍枝及具
    殺傷力之子彈，竟於民國94年7 月間某日，在高雄市○○區
    ○○路與海邊路路口，以新台幣（下同）5 萬元之代價，向
    姓名年籍均不詳綽號「阿財」之男子購入具殺傷力仿BERETT
    A 廠92FS型半自動手槍所製造之改造手槍1 枝及供上述手槍
    用具殺傷力制式子彈12顆，未經許可持有之。嗣於95年1 月
    18日1 時50分許，甲○○攜帶上開槍彈至高雄市○○區○○
    路與福德路路口前，為警方臨檢查獲，並扣得上開槍彈。
二、案經高雄市政府警察局刑事警察大隊移送臺灣高雄地方法院
    檢察署檢察官偵查起訴。
    理  由
一、被告甲○○持有上開具殺傷力槍彈之事實，業據其於警詢、
    偵查及本院審理時均坦承不諱，並有扣案具殺傷力之槍彈可
    資佐證，上開扣案槍彈，經送請內政部警政署刑事警察局鑑
    定結果認為：送鑑改造義大利92手槍1 枝（槍枝管制編號00
    00000000號），均係由仿BERETTA 廠92FA半自動手槍所製造
    之槍枝，換裝土造金屬槍管而成，機械性能良好，可擊發適
    用子彈，認均具殺傷力，經實際填裝適用子彈試射結果，測
    得彈頭（直徑約9MM 、重約5.6 克）之發射速度為每秒216
    公尺，計算其動能為130.64焦耳；送鑑子彈12顆，其中8 顆
    （試射3 顆），認係口徑9MM （9 ×19MM）之制式子彈；另
    4 顆係口徑9MM （9 ×19MM）之制式子彈，經檢視，底火皿
    均具撞擊痕跡，經實際試射，均可擊發，認均具殺傷力，有
    刑事警察局95年2 月15日刑鑑字第0950011357號槍彈鑑定書
    、95年6 月27日刑鑑字第950085 482號函附卷可稽（見偵卷
    21頁）。又被告係基於向朋友炫耀之心理才以5 萬元之代價
    向「阿財」購買扣案之槍彈，業據被告於警詢時供述明確（
    見警卷第5 頁）。被告以5 萬元之價格購買上開槍彈，雖非
    巨額，然被告並非於合法販賣玩具槍店家內所購買，衡諸經
    驗法則，以5 萬元之價格向真實姓名不詳之人購買來路不明
    之玩具槍，已與常情不符，況其係出於向朋友炫耀之心態始
    購買，倘其主觀上尚認為所購買之槍彈並無殺傷力，則其購
    入槍彈又有何足以向他人炫耀之處？是辯護人以：被告主觀
    上對於所持有槍彈之殺傷力並無認識等語，為被告辯護，尚
    不足採。被告自白與事實相符，足堪採信，其前述犯行，事
    證已臻明確，應依法論。
二、核被告所為，係犯槍砲彈藥刀械管制條例第8條 第4 項未經
    許可持有可射發金屬或子彈具殺傷力之槍砲罪、第12條第4
    項之未經許可持有具殺傷力之子彈罪。被告同時持有改造手
    槍及子彈，係以一行為觸犯二罪名，為想像競合犯，應依刑
    法第55條前段之規定，從一重論以槍砲彈藥刀械管制條例第
    8 條第4 項未經許可持有其他可發射子彈具有殺傷力之槍砲
    罪。爰審酌被告未經許可持有具殺傷力之改造手槍1 枝、子
    彈12顆，影響社會治安不淺，惟念被告年輕識淺，一時失慮
    ，偶罹刑章，犯後坦承犯行，態度尚佳，且未持之以犯罪等
    一切情狀，量處如主文所示之刑，及併科如主文所示之罰金
    ，並就科處罰金部分，依修正後刑法第42條第2 項之規定，
    併予諭知罰金易服勞役之折算標準。
三、扣案之具有殺傷力之改造手槍1 枝（含彈匣1 個，槍枝管制
    編號0000000000號）及制式子彈5 顆（扣案12顆，經送內政
    部警政署刑事警察局鑑定，試射7 顆，餘5 顆），分別屬槍
    砲彈藥刀械管制條例第4 條第1 項第1 款、第2 款所定未經
    許可不得持有之違禁物，應依刑法第38條第1 項第1 款之規
    定，併予宣告沒收。至扣案之經試射之制式子彈7 顆，因試
    射擊發後非屬違禁物，爰均不予宣告沒收。
四、新舊法比較
１、罰金刑部分：94年1 月7 日修正，於95年7 月1 日施行之刑
    法第33條第5 款規定：「罰金：新臺幣1,000 元以上，以百
    元計算之。」而被告行為時之刑法第33條則規定：「罰金：
    1 元以上」，足認此部份被告行為時之法律有利於被告。
２、易服勞役部分：本件被告犯罪時刑法第42條第2 項前段規定
    ：「易服勞役以1 元以上3 元以下折算1 日。」，又行為時
    之易服勞役折算標準，業據修正前罰金罰鍰提高標準條例第
    2 條前段規定，就其原定數額提高為100 倍折算1 日，則本
    件被告行為時之易服勞役折算標準，應以銀元100 元以上
    300 元以下折算1 日，即新台幣300 元以上900 元以下折算
    1 日。惟95年7 月1 日修正公布施行之刑法第42條第3 項前
    段規定：「易服勞役以新台幣1000元、2000元或3000元折算
    1 日。」比較修正前後之易服勞役折算標準，以修正後之規
    定，較有利於被告，則應依刑法第2 條第1 項後段規定，適
    用修正後之刑法第42條第3 項前段規定，定其折算標準，附
    此敘明。
３、行為後法律有變更者，何者為最有利於行為人之法律，應就
    有關犯罪構成要件及刑之加重或減輕等一切情形，綜合全部
    罪刑之結果而為比較適用，本件被告經本院就違反槍砲彈藥
    刀械管制條例部分犯行併科罰金，雖依新修正刑法最低度罰
    金刑部分，對被告較為不利，然此部份乃可預期之不利，相
    較於被告經諭知罰金刑易服勞役部分，適用新法應屬係立即
    可實現之有利，經綜合比較，自以全部適用新法對被告較為
    有利。
據上論斷，應依刑事訴訟法299 條第1 項前段，槍砲彈藥刀械管
制條例第8 條第4 項、第12條第4 項、刑法第11條前段、第2 條
第1 項但書、第55條、第42條第2 項、第38條第1 項第1 款，判
決如主文。
本案經檢察官乙○○到庭執行職務。
中    華    民    國    95    年    8     月    31    日
                  刑事第一庭    審判長法  官  陳明富
                                      法  官  方百正
                                      法  官  陳宛榆
以上正本證明與原本無異。
如不服本判決，應於判決送達後10日內，向本院提出上訴狀。
中    華    民    國    95    年    8     月    31    日
                                      書記官  劉企萍
附錄本判決論罪法條
槍砲彈藥刀械管制條例第8條
未經許可，製造、販賣或運輸鋼筆槍、瓦斯槍、麻醉槍、獵槍、
空氣槍或第4 條第1 項第1 款所定其他可發射金屬或子彈具有殺
傷力之各式槍砲者，處無期徒刑或5 年以上有期徒刑，併科新臺
幣1 千萬元以下罰金。
未經許可，轉讓、出租或出借前項所列槍枝者，處5 年以上有期
徒刑，併科新臺幣1 千萬元以下罰金。
意圖供自己或他人犯罪之用，而犯前二項之罪者，處無期徒刑或
7 年以上有期徒刑，併科新臺幣1 千萬元以下罰金。
未經許可，持有、寄藏或意圖販賣而陳列第1 項所列槍枝者，處
3 年以上10年以下有期徒刑，併科新臺幣700 萬元以下罰金。
第 1 項至第 3 項之未遂犯罰之。
槍砲彈藥刀械管制條例第12條
未經許可，製造、販賣或運輸子彈者，處1 年以上7 年以下有期
徒刑，併科新台幣500 萬元以下罰金。
未經許可，轉讓、出租或出借子彈者，處6 月以上5 年以下有期
徒刑，併科新台幣300 萬元以下罰金。
意圖供自己或他人犯罪之用，而犯前二項之罪者，處3 年以上10
年以下有期徒刑，併科新台幣700 萬元以下罰金。
未經許可，持有、寄藏或意圖販賣而陳列子彈者，處5 年以下有
期徒刑，併科新台幣300 萬元以下罰金。
第 1 項至第 3 項之未遂犯罰之。


司法院資訊處製作；財團法人民間司法改革基金會備份。
